臺灣高雄地方法院刑事判決　　　　　　100年度審訴字第400號
公　訴　人　臺灣高雄地方法院檢察署檢察官
被　　　告　陳金鳳
上列被告因毒品危害防制條例案件，經檢察官提起公訴（99年度
毒偵字第6963號），嗣本院訊問被告後，因被告就其被訴事實為
有罪之陳述，經詢問被告及檢察官之意見後，合議庭裁定由受命
法官依簡式審判程序獨任審理，並判決如下：
    主  文
陳金鳳施用第一級毒品，累犯，處有期徒刑壹年壹月。又施用第
二級毒品，累犯，處有期徒刑陸月。應執行有期徒刑壹年陸月。
    事實及理由
一、本件被告陳金鳳所犯均為死刑、無期徒刑、最輕本刑為3年
    以上有期徒刑以外之罪，其於審判程序中就被訴事實為有罪
    之陳述，經本院告知簡式審判程序之旨，並聽取當事人意見
    後，認宜進行簡式審判程序，爰依刑事訴訟法第273條之1第
    1 項規定，裁定進行簡式審判程序，合先敘明。又簡式審判
    程序之證據調查，依刑事訴訟法第273條之2規定，不受同法
    第159條第1項審判外陳述排除之限制，再被告對於卷內之各
    項證據亦不爭執證據能力（本院卷第30頁背面、第31頁），
    故卷內所列之各項證據，自得作為證據，先予敘明。
二、本件犯罪事實及證據，除證據部分補充「被告於本院審理中
    之自白」外，餘均引用附件檢察官起訴書所載。
三、按犯毒品危害防制條例第10條之罪，經觀察、勒戒後，認無
    繼續施用毒品之傾向，應即釋放，並為不起訴處分；認有繼
    續施用毒品之傾向者，應由檢察官聲請法院裁定令入戒治處
    所施以強制戒治，至無繼續戒治之必要，強制戒治期滿，應
    即釋放，由檢察官為不起訴處分。經觀察勒戒、強制戒治執
    行完畢釋放後，5年內再犯第10條之罪，依93年1月9日修正
    施行之毒品危害防制條例第23條第2項規定意旨，應由檢察
    官偵查起訴。又依修正後之規定，僅限於「初犯」及「5年
    後再犯」二種情形，始應先經觀察、勒戒或強制戒治程式。
    倘被告於5年內已再犯，經依法追訴處罰，縱其第3次（或第
    3次以上）再度施用毒品之時間，在初犯經觀察、勒戒或強
    制戒治執行完畢釋放5年以後，已不合於「5年後再犯」之規
    定，且因已於「5年內再犯」，顯見其再犯率甚高，原實施
    觀察、勒戒或強制戒治，已無法收其實效，即應依該條例第
    10條處罰（最高法院97年度第5次刑事庭會議決議參照）。
    是本件被告係在初犯施用毒品犯行，於87年10月22日觀察、
    勒戒之執行完畢釋放5年內，於87、91年間二度再犯毒品危
    害防制條例第10條之罪，是依前開說明，縱其本件犯罪，係
    在經觀察、勒戒執行完畢5年後所為，仍應依法論科，併予
    敘明。
四、核被告陳金鳳所為2次犯行，係犯毒品危害防制條例第10 條
    第1項之施用第一級毒品罪及同條第2項之施用第二級毒品罪
    。被告因施用而持有海洛因、甲基安非他命之低度行為，應
    為施用之高度行為所吸收，均不另論罪。又被告所犯上開2
    罪，犯意各別，罪質各異，行為互殊，應予分論併罰。又被
    告有起訴書犯罪事實欄所載之犯罪前科及執行情形，有臺灣
    高等法院被告前案紀錄表1份在卷可查，其於上開有期徒刑
    執行完畢後5年內，故意再犯本件有期徒刑以上之2罪，均為
    累犯，爰均依刑法第47條第1項之規定加重其刑。審酌被告
    前經觀察勒戒及強制戒治執行完畢，然仍未戒除毒癮，顯見
    其意志不堅，惟念其施用毒品之行為，究屬戕害自己身心，
    尚未危害他人，於本院審理時已坦認犯行，態度尚可，及其
    經濟狀況、智識程度、犯罪動機、手段等一切情狀，分別量
    處如主文所示之刑，並定其應執行之刑，以示懲儆。又本院
    審酌上情，認被告以量處如主文所示之刑，已足以達罰當其
    罪之目的，並令被告心生警惕之效果，檢察官就施用第一級
    毒品部分求處有期徒刑1年2月（施用第二級毒品部分求處有
    期徒刑6 月），並定應執行有期徒刑1年7月等語，稍嫌過重
    ，併此敘明。
據上論斷，應依刑事訴訟法第273條之1第1項、第299條第1項前
段、第310條之2、第454條第2項，毒品危害防制條例第10條第1
項、第2項，刑法第11條前段、第47條第1項、第51條第5款，判
決如主文。
本案經檢察官王清海到庭執行職務。
中    華    民    國    100    年    4   月    29    日
                  刑事第十庭   法  官  張  震
以上正本證明與原本無異。
如不服本判決應於收受判決後10日內向本院提出上訴書狀，並應
敘述具體理由。其未敘述上訴理由者，應於上訴期間屆滿後20日
內向本院補提理由書(均須按他造當事人之人數附繕本)「切勿逕
送上級法院」。
中    華    民    國    100    年    4    月    29    日
                               書記官  邱家銘
附錄本判決論罪科刑之法條：
毒品危害防制條例第10條
施用第一級毒品者，處6月以上5年以下有期徒刑。
施用第二級毒品者，處3年以下有期徒刑。
附件：
臺灣高雄地方法院檢察署檢察官起訴書
                                    99年度毒偵字第6963號
    被      告  陳金鳳  女  30歲（民國○○年○月○○日生）
                        住高雄縣旗山鎮○○路93號
                        居高雄市○鎮區○○街18號
                        國民身分證統一編號：Ｚ000000000號
上列被告因違反毒品危害防制條例案件，業經偵查終結，認應提
起公訴，茲敘述犯罪事實及證據並所犯法條如下：
        犯罪事實
一、陳金鳳前因施用毒品案件，經臺灣高雄地方法院（下稱高雄
    地院）以87年度毒聲字第2807號裁定令入勒戒處所施以觀察
    、勒戒後，認無繼續施用毒品傾向，於民國87年10月22日執
    行完畢，由本署檢察官以87年度偵字第23130號為不起訴處
    分確定；再因施用毒品案件，經高雄地院以87年度毒聲字第
    4162號裁定令入勒戒處所施以觀察、勒戒，認無繼續施用毒
    品傾向，於87年12月15日執行完畢，由本署檢察官以87年度
    偵字第26683號為不起訴處分確定；因施用毒品案件，經高
    雄地院以91年度毒聲字第5762號裁定令入戒治處所施以強制
    戒治，同案經以91年度訴字第2692號判處有期徒刑10月確定
    ，於94年6月19日縮刑期滿執行完畢；再因施用毒品案件，
    經高雄地院以97年度審訴字第896號判處有期徒刑10月確定
    ，於98年4月13日縮刑期滿執行完畢。詎不知悔改，基於施
    用第一級毒品之犯意，於99年9月20日17時18分許回溯72小
    時內某時（不含公權力拘束時間），在不詳地點，施用第一
    級毒品海洛因1次。另基於施用第二級毒品之犯意，於99年9
    月20日17時18分許回溯96小時內某時（不含公權力拘束時間
    ），在不詳地點，施用第二級毒品甲基安非他命1次。嗣於
    99年9月20日，為警接獲民眾報案，於高雄市苓雅區○○○
    路100號前查獲，並經其同意採集尿液送驗，檢驗結果呈甲
    基安非他命、嗎啡陽性反應，始悉上情。
二、案經高雄市政府警察局苓雅分局移送偵辦。
        證據並所犯法條
一、證據清單及待證事實
┌──┬───────────┬───────────┐
│編號│  證  據  名  稱      │  待  證  事  實      │
├──┼───────────┼───────────┤
│ (一) │被告陳金鳳於警詢時之供│坦承出於自願接受採尿且│
│    │述。                  │親自排放尿液之事實。  │
├──┼───────────┼───────────┤
│ (二) │1.高雄市政府警察局苓雅│被告為警查獲採集送驗之│
│    │  分局偵辦麻藥煙毒案件│尿液檢驗結果呈嗎啡、甲│
│    │  嫌疑人尿液採證代碼對│基安非他命陽性反應，堪│
│    │  照表1份（尿液代碼： │認被告有施用第一級毒品│
│    │  F-99589號）。       │海洛因及第二級毒品甲基│
│    │2.高雄市立凱旋醫院99年│安非他命之事實。      │
│    │  11月4日濫用藥物尿液 │                      │
│    │  檢驗報告1份（檢體編 │                      │
│    │  號：F-99589）。     │                      │
├──┼───────────┼───────────┤
│ (三) │本署刑案紀錄資料查註紀│被告前受強制戒治執行完│
│    │錄表、全國施用毒品案件│畢後，5年內再犯施用毒 │
│    │紀錄表、受觀察勒戒人毒│品罪，經法院判刑確定執│
│    │品及前科紀錄簡列表各1 │行完畢後，再犯本件施用│
│    │份。                  │毒品之犯行。          │
└──┴───────────┴───────────┘
二、核被告陳金鳳所為，係犯毒品危害防制條例第10條第1、2項
    之施用第一、二級毒品罪嫌。其持有毒品之低度行為為施用
    毒品之高度犯行所吸收，不另論罪。其所犯2罪間，犯意各
    別，行為互殊，請予分論併罰。被告前受徒刑執行完畢，5
    年以內再犯本件有期徒刑以上之罪，為累犯，依刑法第47條
    規定加重其刑。
三、依毒品危害防制條例第23條第2項、刑事訴訟法第251條第1
    項提起公訴。
    此  致
臺灣高雄地方法院
中    華    民    國    99    年    12    月    22    日
                              檢  察  官  楊婉莉
上正本證明與原本無異
中    華    民    國    99    年    12    月    29    日
                              書  記  官
所犯法條：
毒品危害防制條例第10條
施用第一級毒品者，處 6 月以上 5 年以下有期徒刑。
施用第二級毒品者，處 3 年以下有期徒刑。